【裁判字號】    89,交易,446
【裁判日期】    900118
【裁判案由】    公共危險等
【裁判全文】
臺灣板橋地方法院刑事判決                        八十九年度交易字第四四六號
    公  訴  人  臺灣板橋地方法院檢察署檢察官
    被      告  甲○○
右列被告因公共危險等案件，經檢察官提起公訴（八十九年度偵字第一０八二六、一
四二九０號），本院判決如左：
    主  文
甲○○服用酒類，不能安全駕駛動力交通工具而駕駛，處拘役肆拾日，如易科罰金以
佰元折算壹日；又因過失傷害人，處有期徒刑伍月，如易科罰金以佰元折算壹日
。
    事  實
一、甲○○明知服用酒類過量，不能安全駕駛動力交通工具者，不得駕駛車輛，竟於
    民國八十九年五月二十一日晚間，與友人在臺北縣樹林市飲用洋酒至晚間十時四
    十五分止，其呼氣酒精濃度已高達每公升０點七九毫克，已達不能安全駕駛動力
    交通工具之狀態下，仍駕駛車號ＦＤ－一六二七號小自客貨車（公訴人誤為自用
    小貨車），由臺北縣樹林市往板橋市方向行駛，置路上不特定行人及車輛安全於
    不顧。嗣於同日晚上十一時許，其駕駛上開車輛行經臺北縣板橋市○○路○段一
    四０巷二十號前，本應注意車前狀況，隨時採取必要之安全措施，按其當時情節
    非不能注意之情形，竟因飲酒後導致警覺性降低，反應力遲緩，疏未注意車前狀
    況，以備隨時採取必要之安全措施，適前方由江俊興駕駛之ＡＥ－八四七九號自
    用小客車及劉豫華駕駛之ＣＨ－四五四三號自用小客車，均因紅燈停置在板橋市
    ○○路○段一四０巷二十號前等待交通號誌轉換為綠燈，甲○○因心不在焉未踩
    剎車自後撞及江俊興所駕駛之ＡＥ－八四七九號之自用小客車，該自用小客車因
    而失控再向前撞及由劉豫華所駕駛之ＣＨ－四五四三號自用小客車，導致當時在
    劉豫華汽車內之乘客乙○○受有頸椎第五、六節間外傷性軟骨突出症合併神經根
    及脊髓損傷、右耳挫傷等傷害。經被害人報警處理後，警員至現場處理並測得甲
    ○○之呼氣酒精濃度值高達每公升０點七九毫克。
二、案經乙○○訴由臺北縣警察局板橋分局報請臺灣板橋地方法院檢察署檢察官偵查
    起訴。
    理  由
一、訊據被告甲○○對於右揭時地在飲酒後不能安全駕駛動力交通工具之狀態下，猶
    駕駛小自客貨車行駛，並過失肇事致告訴人乙○○受有傷害等犯罪事實供認不諱
    ，惟辯稱車禍當時神智很清楚云云。經查右揭車禍之事實，業據告訴人乙○○指
    訴綦詳，核與證人江俊興、劉豫華分別於檢察官訊問及本院審理時證述明確，並
    有酒精濃度測試條、警製道路交通事故調查報告表各一紙、現場照片六張及診斷
    證明書一紙在卷足據。另按參考德國、美國之認定標準，對於酒精濃度呼氣已達
    每公升零點五五毫克 (○‧五五MG/L)或血液濃度達百分之零點一一以上，肇事
    率為一般正常人之十倍，認為已達「不能安全駕駛」之標準〈參見法務部八十八
    年法檢字第００一六六九號函）。本件被告於飲酒後其吐氣所含酒精濃度已達每
    公升零點七二毫克，超過前揭標準甚多，且衡諸被告酒後駕車不能集中精神注意
    車前狀況，未踩剎車即自後撞及前方停置之車輛，足見當時被告酒後應已達不能
    安全駕駛之程度甚明。又按汽車行駛時，駕駛人應注意車前狀況，並隨時採取必
    要之安全措施；飲酒後其吐氣所含酒精成份超過每公升零點二五毫克以上者不得
    駕車，道路交通安全規則第九十四條第三項、第九十三條第一項第一款分別定有
    明文，被告既考領有駕照，對於上開規定自當知之甚稔，其於右揭時地酒後駕駛
    車輛行駛，應注意能注意而不注意上開規定，以致肇事，被告之行為自有過失。
    被告之過失行為與告訴人之傷害間復具有相當因果關係。是本件事證明確，被告
    犯行堪以認定。
二、核被告甲○○所為，係犯刑法第一百八十五條之三之酒後不能安全駕駛罪及同法
    第二百八十四條第一項前段之過失傷害罪。其所犯過失傷害部分，因酒醉駕車而
    致人傷害，應依道路交通處罰條例第八十六條第一項規定，加重其刑。又其所犯
    上開二罪間，犯意各別，行為互殊，應分論併罰。爰審酌被告之品行、智識程度
    、酒後肇事情節、過失程度之輕重，犯罪後態度，尚未與告訴人達成民事和解賠
    償損害等一切情狀，就上開二罪分別量處如主文所示之刑，並均諭知易科罰金之
    折算標準。
據上論斷，應依刑事訴訟法第二百九十九條第一項前段，刑法第一百八十五條之三、
第二百八十四條第一項前段、第四十一條，道路交通處罰條例第八十六條第一項，罰
金罰鍰提高標準條例第一條前段、第二條，判決如主文。
本案經檢察官楊四猛到庭執行職務
中      華      民      國       九十       年     一     月    十八    日
                                      臺灣板橋地方法院交通法庭
                                          法  官  侯  志  融
右正本證明與原本無異
如不服本判決應於送達後十日內向本院提出上訴狀
                                          書記官  陳  淑  芳
中      華      民      國       九十       年     一     月   三十一   日
附錄本案論罪科刑法條全文：
刑法第一百八十五條之三：
服用毒品、麻醉藥品、酒類或其他相類之物，不能安全駕駛動力交通工具而駕駛者，
處一年以下有期徒刑、拘役或三萬元以下罰金。
刑法第二百八十四條
因過失傷害人者，處六月以下有期徒刑、拘役或五百元以下罰金。致重傷者，處一年
以下有期徒刑、拘役或五百元下罰金。
從事業務之人，因業務上之過失傷害人者，處一年以下有期徒刑、拘役或一千元以下
罰金。致重傷者，處三年以下有期徒刑、拘役或二千元以下罰金。


司法院資訊處製作；財團法人民間司法改革基金會備份。
